【裁判字號】    99,訴,2758
【裁判日期】    991021
【裁判案由】    毒品危害防制條例
【裁判全文】
臺灣臺中地方法院刑事判決              99年度訴字第2758號
公  訴  人  臺灣臺中地方法院檢察署檢察官
被      告  甲○○
上列被告因違反毒品危害防制條例案件，經檢察官提起公訴（99
年度毒偵字第2163號），被告於準備程序中為有罪陳述，經本院
合議庭裁定由受命法官依簡式審判程序獨任審理，判決如下：
    主    文
甲○○施用第一級毒品，累犯，處有期徒刑柒月，扣案之海洛因
壹包（驗餘淨重零點零參柒陸公克）沒收銷燬之；又施用第二級
毒品，累犯，處有期徒刑肆月，扣案之甲基安非他命壹包（驗餘
淨重零點肆伍貳貳公克）沒收銷燬之，扣案之玻璃球吸食器壹個
沒收。應執行有期徒刑玖月，扣案之海洛因壹包（驗餘淨重零點
零參柒陸公克）及甲基安非他命壹包（驗餘淨重零點肆伍貳貳公
克）均沒收銷燬之，扣案之玻璃球吸食器壹個沒收。
    犯罪事實
一、甲○○前於民國95年間因搶奪案件，經本院以95年度訴字第
    3081號判決判處有期徒刑10月確定，再經本院以96年度聲減
    字第7632號裁定減刑減為有期徒刑5 月確定，於97年10月8
    日易科罰金執行完畢；另因施用毒品案件，經本院以95年度
    毒聲字第443 號裁定送觀察勒戒，因認無繼續施用毒品之傾
    向，於95年9 月13日釋放（指揮書執畢日期為95年9 月26日
    ），並經臺灣臺中地方法院檢察署檢察官於95年9 月20日以
    95年度毒偵字第1106號為不起訴處分確定。詎仍不知悔改，
    明知海洛因及甲基安非他命分別係屬毒品危害防制條例第2
    條第2 項第1 款及第2 款所定之第一級、第二級毒品，不得
    持有、施用，竟於前開觀察勒戒執行完畢後5 年內，分別基
    於施用海洛因及甲基安非他命之犯意，於99年5 月31日下午
    5 時許，在臺中市西屯區○○區○路友人住處內，以將海洛
    因摻入香菸內吸食之方式，施用海洛因1 次；另於99年5 月
    31日晚間8 時許，在臺中市西屯區○○○路○ 段89巷1 弄19
    號住處內，以將甲基安非他命放置於玻璃球吸食器內點火燒
    烤吸食煙氣之方式，施用甲基安非他命1 次。嗣於99年6 月
    1 日凌晨1 時50分許，經警持本院核發之搜索票至上開住處
    內搜索而查獲，並扣得海洛因1 包（驗餘淨重0.0376公克）
    、甲基安非他命1 包（驗餘淨重0.4522公克）及其所有供施
    用甲基安非他命所用之玻璃球吸食器1 個，再經警徵得其同
    意採集尿液送驗，結果呈嗎啡及甲基安非他命陽性反應，而
    查悉上情。
二、案經臺中市警察局移送臺灣臺中地方法院檢察署檢察官偵查
    起訴。
    理    由
一、本件被告甲○○所犯係死刑、無期徒刑、最輕本刑為3 年以
    上有期徒刑以外之罪，其於準備程序中就被訴事實為有罪之
    陳述，經受命法官告知簡式審判程序之旨，並聽取公訴人及
    被告之意見後，本院合議庭認為適宜由受命法官獨任進行簡
    式審判程序，依刑事訴訟法第273 條之1 第1 項規定，裁定
    由受命法官獨任進行審判程序，合先敘明。
二、上開犯罪事實，業據被告甲○○於偵查中及本院準備、審理
    時坦承不諱（見偵查卷第51、52、54、55頁及本院卷第10頁
    背面、第14頁背面），且被告經警徵得其同意所採集之尿液
    經送請中山醫學大學附設醫院檢驗科藥物檢測中心檢驗結果
    ，呈嗎啡及甲基安非他命陽性反應，有該中心99年6 月10日
    尿液檢驗報告及臺中市警察局刑警大隊採集尿液鑑定同意書
    、委託檢驗代號與真實姓名對照表各1 紙附卷可稽（見警卷
    第23、24頁、偵查卷第71頁），復有本院99年度聲搜字第19
    43號搜索票、臺中市警察局刑警大隊搜索扣押筆錄、扣押物
    品目錄表各1 份及查獲扣案物照片4 張在卷可稽（見警卷第
    15、17至19頁、第29、30頁），並有疑似海洛因之白色粉末
    1 包、疑似甲基安非他命之透明結晶1 包及玻璃球吸食器1
    個扣案可佐，而扣案疑似海洛因之白色粉末1 包及疑似甲基
    安非他命之透明結晶1 包，經送行政院衛生署草屯療養院鑑
    驗結果，確分別檢出第一級毒品海洛因成分（驗餘淨重0.03
    76公克）及第二級毒品甲基安非他命成分（驗餘淨重0.4522
    公克），有該院99年7 月2 日草療鑑字第0990600184號鑑定
    書1 紙在卷可稽（見偵查卷第75頁），是被告之自白核與事
    實相符，應堪採信。本案事證明確，被告施用第一級毒品海
    洛因、第二級毒品甲基安非他命各1 次之犯行，洵堪認定。
三、按觀察、勒戒或強制戒治執行完畢釋放後，5 年內再犯毒品
    危害防制條例第10條施用毒品之罪者，應依法追訴，毒品危
    害防制條例第23條第2 項定有明文。本件被告前因施用毒品
    案件，經本院以95年度毒聲字第443 號裁定送觀察勒戒，因
    認無繼續施用毒品之傾向，於95年9 月13日釋放（指揮書執
    畢日期為95年9 月26日），並經臺灣臺中地方法院檢察署檢
    察官於95年9 月20日以95年度毒偵字第1106號為不起訴處分
    確定等情，有臺灣臺中地方法院檢察署刑案資料查註紀錄表
    、全國施用毒品案件紀錄表及臺灣高等法院被告前案紀錄表
    各1 份在卷可參，是被告於上開觀察勒戒執行完畢釋放後，
    5 年內再犯本件施用第一、二級毒品之犯行，依前開法條之
    規定，自應依法追訴、處罰。
四、核被告甲○○所為，係犯毒品危害防制條例第10條第1 項之
    施用第一級毒品海洛因罪及同條第2 項之施用第二級毒品甲
    基安非他命罪。其持有第一級毒品海洛因及第二級毒品甲基
    安非他命之低度行為，分別為施用第一級毒品海洛因及第二
    級毒品甲基安非他命之高度行為所吸收，不另論罪。又被告
    所犯施用第一級毒品海洛因及第二級毒品甲基安非他命之犯
    行，犯意各別，罪名有異，構成要件不同，應予分論併罰。
    再被告於95年間因搶奪案件，經本院以95年度訴字第3081號
    判決判處有期徒刑10月確定，再經本院以96年度聲減字第76
    32號裁定減刑減為有期徒刑5 月確定，於97年10月8 日易科
    罰金執行完畢乙節，有上開前案紀錄表1 份在卷可憑，其於
    徒刑執行完畢後，5 年內故意再犯本件有期徒刑以上之上開
    2 罪，皆為累犯，均應依刑法第47條第1 項之規定，加重其
    刑。爰審酌被告經觀察、勒戒程序執行完畢後，仍未能徹底
    戒絕毒品，再犯本件施用第一、二級毒品犯行，足見其戒絕
    毒癮之意志不堅，未能體悟施用毒品對自己、家人造成之傷
    害及社會之負擔，惟念其前尚無因施用毒品經判處徒刑之前
    科紀錄，且犯後尚知坦承犯行，態度良好，及施用毒品乃戕
    害自身健康，尚未直接危害他人，反社會性不高等一切情狀
    ，分別量處如主文所示之刑，並定其應執行刑，以資懲儆。
    扣案之海洛因1 包及甲基安非他命1 包經送鑑驗結果，確分
    別檢出第一級毒品海洛因及第二級毒品甲基安非他命成分，
    業已認明如前，均應依毒品危害防制條例第18條第1 項前段
    之規定，沒收銷燬之；又鑑定單位一般係以傾倒之方式，將
    包裝袋內之毒品倒出而與包裝袋分離而稱重，必要時，輔以
    刮杓刮取袋內毒品，然無論依何種方式分離，包裝袋內均有
    極微量之毒品殘留，業經法務部調查局以93年3 月19日調科
    壹字第09300113060 號函釋在案，並為本院職務上已知之事
    實，足認本件用以包覆扣案海洛因及甲基安非他命之包裝袋
    ，其內含有極微量之毒品殘留而無法析離，應整體視為扣案
    之第一級毒品海洛因及第二級毒品甲基安非他命，不問屬於
    犯人與否，俱依前開規定併予沒收銷燬之；至於鑑驗耗用之
    毒品既已滅失，自無庸宣告沒收銷燬，併此敘明；另扣案之
    玻璃球吸食器1 個係被告所有，且係供被告施用甲基安非他
    命所用之物，業據被告於警詢時供承明確（見警卷第7 頁）
    ，爰依刑法第38條第1 項第2 款之規定，於施用第二級毒品
    之罪刑項下併予宣告沒收。至於扣案被告所有之Sony Erics
    son 牌行動電話1 支，被告於警詢時供稱係作為購買毒品所
    用等語（見警卷第10頁），自與本件被告施用毒品之案件無
    關，爰不另為宣告沒收，附此敘明。
據上論斷，應依刑事訴訟法第273 條之1 第1 項、第299 條第1
項前段，毒品危害防制條例第10條第1 項、第2 項、第18條第1
項前段，刑法第11條、47條第1 項、第38條第1 項第2 款、第51
條第5 款，判決如主文。
本案經檢察官乙○○到庭執行職務。
中    華    民    國    99    年    10    月    21    日
                  刑事第十六庭  法  官  陳玉聰
以上正本證明與原本無異。
如不服本判決，應於收受送達後10日內向本院提出上訴書狀（應
敘述具體理由並附繕本）。上訴書狀如未敘述理由，應於上訴期
間屆滿後20日內補提理由書於本院。
                                書記官  何俞瑩
中    華    民    國    99    年    10    月    21    日
附錄本判決論罪科刑之法條：
毒品危害防制條例第10條
施用第一級毒品者，處6月以上5年以下有期徒刑。
施用第二級毒品者，處3年以下有期徒刑。

司法院資訊處製作；財團法人民間司法改革基金會備份。
